臺灣臺中地方法院交通事件裁定　　　　　　　　　　九十三年度交聲字第五八三號
　　　原處分機關　　交通部公路總局台中區監理所
　　　異議人即
　　　受處分人　　　甲○○
右列受處分人因違反道路交通管理處罰條例案件，對於交通部公路總局台中區監理所
民國九十三年八月九日所為之裁決（中監違字第裁六○─Ｚ00000000號裁決
書），聲明異議，本院裁定如左：
    主  文
異議駁回。
    理  由
一、原處分機關略以：受處分人甲○○，於民國九十三年七月十二日四時五十分許，
    因其駕駛之車號ＭＷ─五六七七號自小客車，在國道一號公路北上一三九公里處
    ，因行車限速一百公里，經雷射槍測得行速一一八公里，超速十八公里（測距二
    三八‧三公尺）之違規事實，為內政部警政署國道公路警察局第二警察隊員警依
    法當場攔檢舉發，受處分人於期限前提出申訴，經向原舉發機關查證違規屬實，
    該所遂於民國九十三年八月九日以中監違字第裁六○─Ｚ00000000號裁
    決書，裁處受處分人違反道路交通管理處罰條例第三十三條及第六十三條第一項
    第一款之規定，處罰鍰新台幣三千元整，並記違規點數一點，逾期則依違反道路
    交通管理事件統一裁罰標準表及裁決書處罰主文裁處，於法並無不合等語。
二、受處分人甲○○則以：該執勤員警如何證明雷射槍所測得車輛，就是本人所駕駛
    之車輛？警察執行公權力如此草率，隨便拿一個測速槍把車輛攔下，告訴駕駛員
    違規超速，就要駕駛員欣然接受違規事實，這又算什麼；警察所用的測速器是否
    準確，由那個單位鑑定合格，是否有國家認證，爰聲明異議云云。
三、按汽車行駛於高速公路或設站管制之道路，而不遵管制之規定者，處汽車駕駛人
    新台幣三千元以上六千元以下罰鍰；汽車駕駛人違反第三十三條之情形者，計違
    規點數一點；汽車行駛高速公路應依速限標誌指示。道路交通管理處罰條例第三
    十三條第一項、第六十三條第一項第一款及高速公路交通管制規則第五條第一項
    與違反道路交通管理事件統一裁罰標準表分別定有明文。
四、經查：受處分人甲○○，於上開時、地，因行駛高速公路超速十八公里之違規事
    實，為內政部警政署國道公路警察局第二警察隊員警當場舉發等情，有原舉發機
    關員警舉發之違反道路交通管理事件通知單一紙與裁決書一份在案可稽。雖受處
    分人以上開情詞置辯，惟經本院檢視卷附之資料得知：雷射測速器係以雷射光束
    瞄準同時於車道行駛車輛中之單一目標車進行偵測，偵測時不受其他車道上行駛
    中之車輛干擾及當時道路車流量之影響；執勤員警所使用之測速儀器測得時速一
    一八公里，違規當時有出示予駕駛人查看等情，此亦有原舉發機關民國九十三年
    七月二十七日之書函在卷可佐。再者，原舉發機關之執勤員警即證人徐鴻桂於民
    國九十三年九月十六日在本院接受訊問時結證稱：「當時我們在北上一三九公里
    處，用雷射槍測速，發現該車有超速，用指揮棒攔下他，雷射槍有使用證照，雷
    射槍也有定時送檢」、「（如何認定他有超速？）答：我們用目測，懷疑他有超
    速時再用雷射槍瞄準，雷射槍只能單一鎖定，銀幕上有顯示，他在二三八公尺處
    我們就鎖定他了，我們有將銀幕給違規人看，因為是單一鎖定，第一秒鎖定，第
    二秒就不可能再鎖定別的車子，不可能有同時有二部車鎖定，所以銀幕顯示的就
    是違規人超速的」、「（你們沒有照片，如何認定？）答：因為我們是當場舉發
    ，不用照片；雷射槍最遠可八百公尺處就可鎖定，我們鎖定必須明顯確定，如果
    有疑問我們就不告發」等語。證人係執勤警員，其立場客觀中立，且其與受處分
    人素不相識，亦無宿怨，苟受處分人無該等超速行駛之違規情事，舉發員警當無
    設詞攀誣之理，其所為之證言，應屬真實、可信。且衡情該雷射測速器，係使用
    光波及都普勒原理來測速，為一精密、精確之科技測速器，其特性為：只能鎖定
    一個測速目標，確認違規車輛不會有錯誤，不易被違規者以反偵測設備偵測，偵
    測時間僅需零點三秒，不需要校正，可以連續紀錄超速車輛於觀測螢幕，由警察
    測速攔截後出示觀測螢幕予違規者，作為確認之用。本件既經舉發之員警以雷射
    槍測速為時速一一八公里，其正確性應高於受處分人自稱之未違規超速。且該雷
    射槍與受處分人違規車輛之測距為二三八公尺，並未超過人之肉眼及測速雷射槍
    測視之範圍，是舉發警員之測速結果應屬無誤。高速公路就小客車之行車速限既
    限定於時速一百公里，則任何小客車皆應依照該速限標誌指示行駛，以維護高速
    公路之交通秩序與安全，受處分人該車時速確為一一八公里，已明顯違規超速十
    八公里，依法自當接受裁罰。受處分人雖爭執執勤員警所用的測速器是否準確，
    由那個單位鑑定合格，是否有國家認證云云，惟查該雷射槍（雷射攝影雷射槍型
    號：ＬＴＩ二○‧二○Ｓ／Ｎ九二○一）檢驗合格文件與產品銷售、維修、校正
    及售後服務之授權等譯本，業經我國法院公證及駐外機關認證等情，有臺灣臺北
    地方法院公證處八十五年度認字第六一○四號認證書、澳洲聯邦物理技術局許可
    證、雷射測速攝影系統檢驗報告、雷射測速槍使用手冊、授權書、檢驗證明等資
    料在卷可憑。基此，本件執勤警員所使用之雷射槍測速器之準確度甚高，沒有誤
    差及瞄準錯誤之情形，應係值得信賴，且無其他證據顯示系爭雷射測速儀器有發
    生誤判之情事，是受處分人於前述時、地，駕車而有超速行駛之違規行為事實，
    亦應堪認定，其空言否認有違規之情，並不足採。本院經查亦無任何證據足資證
    明執勤警員有捏造事實或違法取締之情事，則執勤警員本其加強道路交通管理、
    維護交通秩序、確保交通安全職責所為之當場舉發，自應受到合法、正確而真正
    之推定，受處分人空言指摘原舉發不當尚屬無據。從而，原處分機關據以援引上
    開規定，裁處罰鍰新台幣三千元整，並記違規點數一點，逾期則依裁決書處罰主
    文規定處罰，並無不當，本件異議為無理由，應予駁回。
五、據上論斷，應依道路安全管理處罰條例第八十七條、道路交通案件處理辦法第十
    九條，裁定如主文。
中      華      民      國    九十三    年      九      月    二十九    日
                                        臺灣臺中地方法院交通法庭
                                            法  官    許  金  樹
右正本證明與原本無異。
如不服本裁定應於送達後五日內向本院提出抗告狀。
                                            書記官
中      華      民     國    九十三    年      九      月    三十      日
